# 请较陈版合并报表的问题

提问人：lbwl 时间：2011-08-02 22:20:26
今年我给我的全资子公司一笔委放，他计入了开发成本，我计入了投资收益，然后我 6 月份将这个子公司出售了，那么今年的合并报表我怎么做，就是这块委放的利息是否能体现，因为他存货到年底没了，我好像也没法抵了。但是假如子公司这个委放的利息如果进了财务费用，我今年合并报表时要把他1-5月的利润表，好想这个投资收益就能和他的财务费用抵了，我有点糊涂，就是因为他利息入账科目不一样结果就差这么大吗，还是我想的不对，请陈版赐教。

回答人：chenyiwei
类似问题昨天刚在本版面上讨论过，你搜索一下。合并报表层面，这类顺销的未实现收益在处置时是随着标的资产被排除出合并报表范围而实现的，体现于子公司权益的处置损益中。

回答人：chenyiwei
回复 lbwl 的帖子
在解释 4 号第四条生效之后，只要是丧失了对子公司的控制权，在合并报表层面都要视同处置所持该公司的全部股权（如果仍持有剩余股权的，视同按处置日公允价值购回）。因此是否全部处置所持股权与本问题的讨论无关。
子公司把内部利息计入开发成本还是财务费用，对合并报表层面的处理和列报是没有影响的。

回答人：chenyiwei
回复 lbwl 的帖子
应不存在年末时再抵销的问题。因为随着丧失对子公司的控制权，在合并集团角度，可以认为相关内部利息损益已经实现，体现于股权处置损益中。

回答人：chenyiwei
回复 lbwl 的帖子
在你举的这个例子中，最终交易结果的差异是由于交易价格不同造成的（前者 80 万，后者 100 万），并不是由于会计上确认、计量方面的差异所造成。我理解，会计上对相关支出的资本化／费用化处理应当不会影响到相关资产的公允价值，除非相关负债与该项资产密切相关、无法分离开来交易。

提问人：lbwl 时间：2011-09-08 21:27:13
回复 chenyiwei 的帖子
您的意思说在评估时这两种情况的子公司的评估值是一样的？

回答人：chenyiwei
我理解是这样，还请有评估方面实务经验的网友指正，谢谢。